臺灣板橋地方法院刑事判決             100年度易字第2166號
公  訴  人  臺灣板橋地方法院檢察署檢察官
被      告  陳世康
上列被告因違反毒品危害防制條例案件，經檢察官提起公訴（10
0 年度毒偵字第1717號），本院依簡式審判程序判決如下：
    主  文
陳世康施用第二級毒品，累犯，處有期徒刑陸月，如易科罰金，
以新臺幣壹仟元折算壹日。
    事  實
一、陳世康前於民國88年間，因施用第二級毒品案件，經本院以
    88年度毒聲字第5382號裁定送觀察、勒戒後，因認無繼續施
    用毒品之傾向，經臺灣板橋地方法院檢察署檢察官以88年度
    毒偵字第610 號為不起訴處分確定；復於89年間，因施用第
    二級毒品案件，經本院以89年度毒聲字第3641號裁定送觀察
    、勒戒後，因認無繼續施用毒品之傾向，於89年6 月21日觀
    察、勒戒執行完畢釋放出所，並經臺灣板橋地方法院檢察署
    檢察官以88年度毒偵字第2794號為不起訴處分確定；又於97
    年間，因施用第二級毒品案件，經本院以98年度簡字第4002
    號判處有期徒刑5 月確定；再於98年間，因施用第二級毒品
    案件，經本院以98年度易字第2295號判處有期徒刑5 月確定
    ，上開2 罪嗣經本院以99年度聲字第849 號裁定應執行有期
    徒刑9 月確定，於99年4 月26日易科罰金執行完畢；又於99
    年間，因施用第二級毒品案件，經本院以99年度易字第443
    號分別判處有期徒刑4 月、4 月，應執行有期徒刑6 月確定
    ；再於99年間，因施用第二級毒品案件，經本院以99年度易
    字第1323號分別判處有期徒刑5 月、5 月，應執行有期徒刑
    9 月確定，上開4 罪嗣經本院以99年度聲字第3789號裁定應
    執行有期徒刑1 年2 月確定，於99年12月21日易科罰金執行
    完畢（以上犯罪於本案均構成累犯）。詎其猶不知悔改，復
    基於施用第二級毒品甲基安非他命之犯意，於100 年2 月17
    日上午某時許（起訴書略載為100 年2 月17日下午1 時即為
    警採集尿液時回溯96小時內之某時許），在其位於新北市○
    ○區○○路323 號3 樓住處內（起訴書略載為不詳處所），
    以將甲基安非他命置入玻璃球內以火燒烤產生煙霧之方式，
    施用第二級毒品甲基安非他命1 次。嗣於同日上午11時5 分
    許，為警持本院核發之100 年聲搜字第471 號搜索票，在上
    址執行搜索而查獲，經警採集其尿液送驗後，鑑驗結果呈安
    非他命類陽性反應，始悉上情。
二、案經臺灣板橋地方法院檢察署檢察官指揮新北市政府警察局
    蘆洲分局移送偵辦。
    理  由
一、本院於準備程序進行中，被告陳世康就被訴事實為有罪之陳
    述，經告知被告簡式審判程序之旨，並聽取公訴人及被告之
    意見後，裁定進行簡式審判程序。
二、前揭事實，業據被告在本院審理時坦承不諱，而被告經警查
    獲後所採集之尿液，經送請檢驗之結果，確呈安非他命類陽
    性反應，有臺灣檢驗科技股份有限公司100 年3 月7 日出具
    之濫用藥物檢驗報告1 份、新北市政府警察局蘆洲分局查獲
    毒品危害防制條例案涉嫌人尿液檢體編號對照表1 紙附卷可
    稽。是堪認被告自白施用第二級毒品甲基安非他命應與事實
    相符。再觀之事實欄所載被告前案紀錄，被告於初次經觀察
    、勒戒執行完畢釋放後5 年內，又因施用毒品犯行經戒毒處
    遇，有臺灣高等法院被告前案紀錄表1 份在卷可憑，其再犯
    本案，已不屬毒品危害防制條例第20條規定之「初犯」或「
    5 年後再犯」，自應依同條例第10條處罰（最高法院97年度
    第5 次刑事庭會議決議；最高法院98年度臺非字第12號判決
    參照）。從而，本案事證明確，被告犯行洵堪認定，應予依
    法論科。
三、按甲基安非他命係屬毒品危害防制條例第2 條第2 項第2 款
    所規定之第二級毒品，被告持有甲基安非他命之低度行為，
    應為施用甲基安非他命之高度行為所吸收，不另論罪。核被
    告所為，係犯毒品危害防制條例第10條第2 項之施用第二級
    毒品罪。末查，被告前曾受有如事實欄第一項所載之犯罪科
    刑及執行情形，有臺灣高等法院被告前案紀錄表1 份在卷可
    考，其於受有期徒刑之執行完畢後，5 年以內故意再犯本件
    有期徒刑以上之罪，為累犯，應依刑法第47條第1 項規定加
    重其刑。爰審酌被告前已因施用毒品案件經送觀察勒戒並多
    次判處罪刑，仍不能戒除毒癮，再次漠視法令禁制而犯本罪
    ，顯見其戒除毒癮之意志薄弱，兼酌其施用毒品行為本質上
    係屬自我戕害行為，反社會性之程度應較低，暨其犯罪之動
    機、目的、生活狀況及犯後坦承犯行，態度尚稱良好等一切
    情狀，爰量處如主文所示之刑，並諭知易科罰金之折算標準
    。
據上論斷，應依刑事訴訟法第273 條之1 第1 項、第299 條第1
項前段，毒品危害防制條例第10條第2 項，刑法第11條前段、第
47條第1 項、第41條第1 項前段，判決如主文。
本案經檢察官李超偉到庭執行職務。
中    華    民    國    100     年    8     月   31   日
                      刑事第一庭  法  官  陳正偉
上列正本證明與原本無異。
如不服本判決，應於判決送達後10日內敘明上訴理由，向本院提
出上訴狀 (應附繕本) ，上訴於臺灣高等法院。其未敘述上訴理
由者，應於上訴期間屆滿後20日內向本院補提理由書「切勿逕送
上級法院」。
                                  書記官  許慧禎
中    華    民    國    100     年    8     月   31   日
附錄本案論罪科刑法條全文：
毒品危害防制條例第十條
施用第一級毒品者，處六月以上五年以下有期徒刑。
施用第二級毒品者，處三年以下有期徒刑。